臺灣高等法院刑事判決　　　　　　　　 94年度上訴字第550號
上　訴　人　臺灣板橋地方法院檢察署檢察官
上　訴　人
即　被　告　甲○○
上列上訴人因被告違反毒品危害防制條例案件，不服臺灣板橋地
方法院93年度訴字第1410號，中華民國93年12月30日第一審判決
（起訴案號：臺灣板橋地方法院檢察署93年度核退毒偵字第801
號，併案案號：93年度毒偵字第3985號），提起上訴，及由檢察
官移送併案審理（臺灣板橋地方法院94年度毒偵字第1158號、94
年度核退毒偵字第298號）本院判決如下：
    主  文
原判決撤銷。
甲○○連續施用第一級毒品，累犯，處有期徒刑壹年貳月。
扣案如附表所示之安非他命捌包、海洛因壹包（驗餘淨重為零點
貳壹公克）均沒收銷燬；分裝吸管參支、玻璃球吸食器壹個均沒
收。
    事  實
一、甲○○曾因違反麻醉藥品管理條例等案件，經本院於民國85
    年3月21日以85年度上訴字第498號分別判處有期徒刑5年10
    月、有期徒刑10月、有期徒刑8月，應執行有期徒刑6年9 月
    確定，於88年5月5日假釋出監，復經撤銷前揭假釋而於89年
    2月18日入獄執行殘刑有期徒刑3年2月9日，於92年2月20 日
    縮短刑期執行完畢（構成累犯）。又因施用第2級毒品安非
    他命案件，經臺灣板橋地方法院以88年度毒聲字第4928號裁
    定送觀察、勒戒後，認有繼續施用毒品之傾向，再以88年度
    毒聲字第5283號裁定令入戒治處所施以強制戒治，後並以89
    年度毒聲字第200號裁定停止戒治，所餘戒治期間付保護管
    束，嗣於89年8月23日保護管束期滿執行完畢，由臺灣板橋
    地方法院檢察署檢察官以89年度戒毒偵字第738號為不起訴
    處分確定。復因施用第2級毒品安非他命，於93年5月24日經
    臺灣板橋地方法院院以93年度簡字第1333號判處有期徒刑6
    月，如易科罰金以三百元折算一日，於同年7月22日被告撤
    回上訴確定（此部分未構成累犯）。
二、詎甲○○猶未能戒除毒癮，基於施用第1級毒品海洛因之犯
    意，於93年6月3日採尿前26小時內某時，在不詳地點施用第
    1級毒品海洛因。復承前施用第1級毒品海洛因之概括犯意及
    施用第2級毒品安非他命之概括犯意，於93年7月28日上午7
    時45分許為警採尿回溯26小時、96小時內某時起至同年11月
    17 日晚上某時止，以將安非他命或將海洛因摻入安非他命
    ，再置於玻璃球內以火燒烤方式，連續多次在臺北縣新莊市
    ○○街41巷6號7樓住處、臺北縣板橋市○○路不詳地址友人
    處等處，以將安非他命或將海洛因摻入安非他命，再置於玻
    璃球內以火燒烤之方式施用，約一星期施用1、2次。
三、嗣甲○○先後為警於下列時、地查獲，並扣得如下物品：
 1、於93年6月3日17時30分許，在臺北縣新莊市○○街41巷6號
    前為警查獲（扣得其所持有之第2級毒品安非他命1包部分，
    檢察官另併由臺灣板橋地方法院審理）。
 2、於93年7月28日上午5時30分許，在臺北市大同區台北橋頭為
    警查獲，並扣得其所持有之第1級海洛因1包（驗餘淨重0.21
    公克）及安非他命6包（分別淨重0.368公克、0.3743公克、
    0.3917公克、0.3408公克、0.3962公克、0.3323公克，雖經
    檢察官另行起訴，惟業據板橋地方法院以94年度易字第23
    號判決不受理在案。）。
 3、於93年8月30日16時30分許，在臺北縣新莊市○○街41巷6號
    前為警查獲，並扣得其所持有之第2級毒品安非他命1小包（
    淨重0.1公克）及其所有施用安非他命及海洛因所用之玻璃球
    吸食器1個及分裝吸管3支。
 4、於93年11月17日23時許，在臺北縣板橋市○○路一段50巷11
    號前為警查獲，並扣得其所持有之第1級毒品安非他命1包（
    淨重0.3公克）及非其所有之玻璃球1個。
    理  由
一、認定犯罪所憑事實及理由：
（一）、上訴人即被告甲○○於警詢、偵訊、原審及本院準備程
        序中之自白。
（二）、臺灣檢驗科技股份有限公司93年6月15日、臺灣尖端先
        進生技醫藥股份有限公司93年8月4日、臺灣尖端先進生
        技醫藥股份有限公司93年9月6日、臺灣檢驗科技股份有
        限公司93年11月25日濫用藥物尿液檢驗報告各一件在卷
        可憑。
（三）、法務部調查局調科壹字第040003575號鑑定通知書、國
        防部憲兵司令部刑事鑑識中心中華民國93年9月16日（
        93）宇鑑字第11841號鑑驗通知書各1紙。
（四）、如附表所示安非他命8包、海洛因1包（淨重0.21公克
        ）、分裝吸管3支、玻璃球吸食器1個扣案足資佐證。
    被告自白核與事實相符，犯罪事證明確，被告施用第1級、
    第2級毐品犯行堪以認定，應予依法論科。
二、核被告所為，係犯毒品危害防制條例第10條第1項之施用第
    1級毒品罪及同條第2項之施用第2級毒品罪。其持有海洛因
    、安非他命之低度行為，為施用之高度行為所吸收，不另論
    罪。又被告先後多次施用第1級毒品海洛因、第2級毒品安非
    他命之犯行，時間緊接，觸犯構成要件相同之罪，顯係基於
    概括犯意反覆為之，均為連續犯，應依刑法第56條之規定分
    別論以一罪，並加重其刑。被告以一施用行為同時第1級、
    第2級毒品，為想像競合犯，應從一重之連續施用第一級毒
    品罪論處。再被告曾受事實欄所示之判決及有期徒刑執行完
    畢，有本院被告前案紀錄表附卷可參，被告於刑之執行完畢
    後五年內再犯本件有期徒刑之罪，為累犯，應依刑法第47條
    規定加重其刑，並依法遞加重之。
三、被告自93年7月28日上午5時30分許為警查獲後至同年8月30
    日21時許為警查獲止，施用第1級毒品海洛因之犯行部分，
    與已經起訴部分具有裁判上一罪連續關係，且經檢察官移請
    併辦，本院自得一併審理。另同上時間施用第2級毒品安非
    他命部分雖未據併案，惟與本案有連續犯裁判上一罪關係，
    本院自亦得併予審理。原審對於被告予以論罪科刑，固非無
    見。但查，關於被告另犯由檢察官上訴及聲請本院併案審理
    部分之犯行，原審未及一併審酌處理，於法即有未洽。又併
    案台灣板橋地方法院檢察署94年度核退毒偵字第298號之事
    實，原審業已審酌，附此敘明。檢察官、被告上訴請求就併
    案部分一併審理，均有理由，爰將原判決撤銷改判。
四、茲審酌被告前有多次施用毒品前科，已如前述，竟不知悔改
    ，且數度為警查獲仍繼續施用第1、2級毒品，惡性非輕，毫
    無悔意等一切情狀，量處有期徒刑1年2月。扣案之海洛因1
    包（驗餘淨重0.21公克）及如附表所示安非他命8包，應依
    毒品危害防制條例第18條第1項前段之規定宣告沒收銷燬。
    另扣案之玻璃吸食器1個、分裝吸管3支，為被告施用海洛因
    及安非他命所用之物，業據供明在卷，依刑法第38條第1項
    第2款規定宣告沒收。
五、被告經合法傳喚，無正當理由不到庭，爰不待其陳述逕行判
    決。
六、據上論斷，依刑事訴訟法第369條第1項前段、第364條、第
    371條、第299條第1項前段、毒品危害防制條例第10條第1項
    第2項、第18條第1項、刑法第11條、第47條、第56條、第55
    條、第38條第1項第2款，判決如主文。
本案經檢察官方娜蓉到庭執行職務。
中　　華　　民　　國　　94　　年　　9 　　月　　23　　日
　　　　　　　　　刑事第十六庭  審判長法　官　范清銘
　　　　　　　　　　　　　　　　　　  法　官  杜惠錦
　　　　　　　　　　　　　　　　　　  法　官  廖紋妤
以上正本證明與原本無異。
如不服本判決，應於收受送達後十日內向本院提出上訴書狀，其
未敘述上訴之理由者並得於提起上訴後十日內向本院補提理由書
（均須按他造當事人之人數附繕本）。
                                      書記官　王增華
中　　華　　民　　國　　94　　年　　9 　　月　　26　　日
附表：
一、安非他命6小包（分別淨重0.368公克、0.3743公克、0.3917
    公克、0.3408公克、0.3962公克、0.3323公克，於93年7月
    28日上午5時30分許，在臺北市大同區台北橋頭為警查獲）
    。
二、安非他命1小包（淨重0.1公克，於93年8月30日16時30分許
    ，在臺北縣新莊市○○街41巷6號前為警查獲）。
三、安非他命1包（淨重0.3公克，於93年11月17日23時許，在臺
    北縣板橋市○○路○段50巷11號前為警查獲）。
附錄本案論罪科刑法條全文：
毒品危害防制條例第十條：
施用第一級毒品者，處六月以上五年以下有期徒刑。
施用第二級毒品者，處三年以下有期徒刑。
